灣苗栗地方法院刑事判決　　　　　　 　　96年度訴字第511號
公　訴　人　臺灣苗栗地方法院檢察署檢察官
被　　　告　甲○○
指定辯護人　本院公設辯護人　乙○○
上列被告因違反槍砲彈藥刀械管制條例等案件，經檢察官提起公
訴（95年度偵字第3017號），本院判決如下：
    主    文
甲○○未經許可，持有可發射子彈具有殺傷力之改造手槍，累犯
，處有期徒刑參年陸月，併科罰金新台幣伍萬元，罰金如易服勞
役，以新台幣壹仟元折算壹日；扣案之改造手槍壹枝（無彈匣，
槍枝管制編號：0000000000號)， 沒收之。
    犯罪事實
一、前科資料：
    甲○○前於民國94年間因藏匿人犯案，經本院以94年度易字
    第637 號判決，判處有期徒刑4 月確定。又於94年間因竊盜
    案及違反毒品危害防制條例案，經本院以94年度易字第 578
    號判決，分別判處有期徒刑10月及8 月確定。上開各罪接續
    執行，於95年10月31日縮刑期滿執行完畢。（構成累犯）
二、詎其仍不知悔改，而為下列行為：
    明知可發射子彈具有殺傷力之槍枝，係槍砲彈藥刀械管制條
    例所列管之槍枝，未經主管機關許可，不得持有。竟未經許
    可，而於民國96年3 月初某日，在苗栗縣竹南鎮連合運動公
    園內，拾獲仿COLT廠半自動手槍製造之槍枝，換裝土造金屬
    槍管之改造手槍1 支（槍枝管制編號：0000000000），並自
    斯時起未經許可而持有之。嗣於96年6 月20日凌晨2 時23分
    許，為警持搜索票在苗栗縣竹南鎮○○○街97巷6 號前工寮
    ，查獲前開槍枝，始悉上情。
三、案經新竹市警察局第二分局報告臺灣苗栗地方法院檢察署檢
    察官偵查起訴。
    理    由
一、認定犯罪事實所憑之證據及理由：
（一）被告甲○○對前開犯罪事實於本案偵審中均坦承不諱（見
      96年偵字第3017號偵查卷第6 ～7 頁、第34頁、本院卷96
      年10月9 日審判筆錄第4 ～6 頁）。
（二）上揭扣案之槍枝1 把，經送請內政部警政署刑事警察局鑑
      驗結果，認係改造手槍，由仿COLT廠半自動手槍製造之槍
      枝，換裝土造金屬槍管而成，擊發功能正常，可供擊發適
      用子彈使用，研判具殺傷力。有內政部警政署刑事警察局
      96年7 月12日刑鑑字第0960094513號鑑定書在卷可佐（見
      96年偵字第3017號偵查卷第38～40頁）。
（三）上開槍、彈起獲處照片8 張：證明被告持有改造槍彈之事
      實。（見96年度偵字第3017號偵查卷第16～21頁）
（四）由上述各節參互佐證，被告甲○○首揭自白，核與事實相
      符，應堪採信。本件事證明確，被告上揭犯行，足堪認定
      ，應予依法論科。
二、論罪科刑之理由：
（一）被告成立之犯罪：
      查被告甲○○於96年3 月間某日起持有具有殺傷力改造槍
      枝1 枝，迄至96年6 月20日為警查獲而起出上開槍枝，其
      行為時均在94年1 月28日之後，被告所為自應依94年1 月
      26日修正公布，而於同年月28日生效之槍砲彈藥刀械管制
      條例論處。核被告所為，係犯槍砲彈藥刀械管制條例第 8
      條第4 項之未經許可持有可發射子彈具有殺傷力之改造手
      槍罪。
（二）查被告甲○○有如本判決事實欄第一項所載論罪科刑之執
      行紀錄，由臺灣高等法院被告前案紀錄表在卷可參，其於
      有期徒刑執行完畢後，5 年內再犯本件槍砲彈藥刀械管制
      條例有期徒刑以上之罪，為累犯，應依刑法第47條第1 項
      規定，加重其刑。
（三）量刑理由之說明：
      爰審酌近年來我國非法槍枝、子彈氾濫，嚴重危害國人生
      命、身體及財產之安全，被告無視禁令，持有系爭改造手
      槍之行為，足以對社會之治安及他人之生命、財產安全造
      成危險，本應嚴罰重懲，然審酌被告犯後主動配合警方調
      查，並於偵審過程始終坦承犯行，態度良好、又其持有扣
      案之改造手槍並無彈匣不具直接殺傷力，併參酌其素行不
      佳，曾有藏匿人犯、施用毒品及竊盜等前科紀錄，及其生
      活狀況、品行、智識程度、犯罪之動機、目的、手段、所
      生危害及公訴人請求依法量刑等一切情狀，爰量處主文所
      示之刑，及就併科罰金部分依新刑法第42條第3 項諭知易
      服勞役之折算標準，以資懲儆。
（四）沒收部分：
      扣案之具殺傷力之仿COLT廠半自動手槍製造之改造手槍，
      1 把（無彈匣、槍枝管制編號：0000000000號），屬違禁
      物，應依刑法第38條第1 項第1 款宣告沒收。
三、適用之法律：
（一）刑事訴訟法第299條第1 項前段。
（二）槍砲彈藥刀械管制條例第8 條第4 項。
（三）刑法第11條前段、第42條第3 項、第47條第1 項、第38條
      第1項 第1 款。
本案經檢察官李基彰到庭執行職務。
中　　華　　民　　國　　96　　年　　10　　月　　30　　日
                  刑事第二庭審判長法　官  楊清益
                                  法  官  吳炳桂
                                  法  官  林靜雯
以上正本證明與原本無異。
如不服本判決，應於判決送達後10日內向本院提出上訴狀（應抄
附繕本），其未敘述上訴理由者，應於上訴期間屆滿後20日內補
提理由書狀於本院，上訴於臺灣高等法院臺中分院。
                                  書記官  劉千瑄
中　　華　　民　　國　　96　　年　　10　　月　　30　　日
附錄  本判決論罪科刑法條全文
槍砲彈藥刀械管制條例第8 條
未經許可，製造、販賣或運輸鋼筆槍、瓦斯槍、麻醉槍、獵槍、
空氣槍或第4 條第1 項第1 款所定其他可發射金屬或子彈具有殺
傷力之各式槍砲者，處無期徒刑或5 年以上有期徒刑，併科新臺
幣1 千萬元以下罰金。
未經許可，轉讓、出租或出借前項所列槍枝者，處5年以上有期
徒刑，併科新臺幣1 千萬元以下罰金。
意圖供自己或他人犯罪之用，而犯前二項之罪者，處無期徒刑或
7 年以上有期徒刑，併科新臺幣1 千萬元以下罰金。
未經許可，持有、寄藏或意圖販賣而陳列第1 項所列槍枝者，處
3年以上10 年以下有期徒刑，併科新臺幣700 萬元以下罰金。
第1 項至第3 項之未遂犯罰之。
